# 急求陈版主非融资租赁单位从事融资租赁业务问题

提问人：马达加斯加 1 时间：2014-09-12 17:03:23
一非融资租赁单位租出以融资租赁方式租出监控系统（治安监控方面，设备大部分是外购的监控设备，公司只负责安装调试等），合同金额 400 万元（含税），成本 310 万，分 5 年付清，付清租金前所有权继续在出租方。 问题 1 、现在发票如何开具，是与每年收到租金 80 万，按80/1.17 0.17 开具吗？还是一次开具 问题 2 、目前企业是按分期收款处理的，审计认为是融资租赁。 企业原值分录为： 借：长期应收款 80 贷：应交税费 80/1.17 0.17=A 主营业务收入 80-A
借：主营业务成本 60.2 贷：库存商品 60.2 目前会计师认定为融资租赁，会计分录如下： 借：长期应收款400 贷：库存商品 310 未实现融资收益 90 并按 310 和 400 计算出内含报酬率对 90 万进行摊销，这样有无不妥之处，因为确定为融资租赁，却按销售来交税，口径是否不一致？？
谢谢！！！

回答人：chenyiwei
1 、从经济实质而言，融资租赁和分期收款销售这两者没有本质区别。 2 、参照IAS 17第 42 ～ 46 段，公司作为生产商或者贸易商，应在租赁期开始日按应收租赁款的折现值确认营业收入，按所销售商品的成本结转营业成本，差额为销售毛利。后续期间通过对该长期应收款按摊余成本计量确认利息收入。所以会计师建议的调整分录也不是完全恰当的。

提问人：马达加斯加 1 时间：2014-09-14 13:28:13
目前还有一个问题，目前会计分录如下： 借：长期应收款 400 贷：主营业务收入 310 未实现融资收益 90 借：主营业务成本 310 贷：库存商品 310 这时税金没有挂出来，以后每期收到租金的时候 借：银行存款 80 贷：长期应收款 80 借：未实现融资收益 贷：应交税费80/1.17*0.17=A 主营业务收入 80-A
是应该这样账务处理吗???

回答人：chenyiwei
确认收入和对应应收款时应按不含税净额；后续每期开票结算时，反映收到的含税金额和对应的销项税额。

提问人：马达加斯加 1 时间：2014-09-15 12:10:49
按照版主的意思，会计分录是不是应该是这样的： 借：长期应收款 400 贷：主营业务收入 310 应交税费-增值税 400/1.17*0.17=B 未实现融资收益 400-310-B 然后根据根据每期收款 80 万元减去相应的税金后的净额计算内含报酬率，并摊销相应的未实现融资收益，是这样的吗？？ 这样处理有个问题，就是企业相当于提前确认了流转税，因为税法上纳税义务发生时间为合同约定收款日期（即每期收取租金），这样是不是还要确认递延资产或者负债？？

回答人：chenyiwei
借记“长期应收款”的数字应为400/1.17，在确认收入的当期不确认增值税。即确认收入时的账务处理为： 借：长期应收款 400/1.17贷：主营业务收入 310 未实现融资收益 400/1.17-310
后续每期收到的款项为含税总额，例如某期收款 117 元，其中税款 17 元，不含税金额为 100 元，则账务处理： 借：银行存款 117贷：长期应收款 100 贷：应交税费——应交增值税（销项税额） 17

提问人：马达加斯加 1 时间：2014-09-18 15:22:26
再次针对这个项目请教楼主（有点无语）。 现在是这样的，公司 2011 年发生该笔业务时按照17%的税率缴纳增值税， 2013 年营改增之后按照6%的税率缴纳增值税（也不知道税务局是怎么同意的），后期每期收回长期应收款，两个税金之间的差额怎么处理呢？后期未实现融资收益的摊销是否需要调整??

回答人：chenyiwei
如果确定了以后适用税率为 6 ％，则在确定适用税率变更的时点，应把税率差导致的未来不含税现金流量的增加部分按当初的折现率折现到变更时点，增加长期应收款账面价值，同时贷记营业收入。

提问人：zengfengxia 时间：2014-09-19 16:43:18
没看懂，为什么营业收入按 310 ，公允价值不应当是400/1.17吗？长期应收款我理解应当按照收款的节点折现，差异作为未实现融资收益。

回答人：chenyiwei
长期应收款的公允价值是400/1.17的折现值，不是400/1.17。使每一期未来收款现金流量的折现值等于 310 的内含报酬率就是折现率。